【裁判字號】    99,訴,4092
【裁判日期】    991022
【裁判案由】    清償借款
【裁判全文】
臺灣臺北地方法院民事判決              99年度訴字第4092號
原      告  台北富邦商業銀行股份有限公司
法定代理人  丁○○
訴訟代理人  甲○○
被      告  丙○○
訴訟代理人  乙○○
上列當事人間清償借款事件，本院於九十九年十月十二日言詞辯
論終結，判決如下：
    主  文
被告應給付原告新臺幣陸拾陸萬貳仟捌佰伍拾捌元，及自民國九
十三年十二月九日起至清償日止，按年息百分之九點九計算之利
息，並自民國九十四年一月十日起至清償日止，逾期在六個月以
內者，按上開利率百分之十，超過六個月者，按上開利率百分之
二十計算之違約金。
訴訟費用新臺幣柒仟貳佰柒拾元由被告負擔。
    事實及理由
一、程序方面：
  (一)按當事人得以合意定第一審管轄法院，但以關於由一定法律
    關係而生之訴訟為限；前項合意，應以文書證之，民事訴訟
    法第24四條定有明文。經查，依兩造簽訂約定書第8條約定
    ，雙方合意以原告總行所在地之法院為第一審管轄法院，而
    原告係設於「臺北市○○○路○段五十號」，屬本院管轄範
    圍，是依前揭法條規定，本院自應有管轄權，合先敘明。
  (二)按因合併而消滅之公司，其權利義務，應由合併後存續或另
    立之公司承受，公司法第319條準用同法第75條規定，定有
    明文。查原台北銀行股份有限公司於民國94年1月1日與富邦
    商業銀行股份有限公司合併，台北銀行為消滅銀行，富邦銀
    行為存續銀行，富邦銀行並更名為台北富邦商業銀行股份有
    限公司，原台北銀行暨原富邦銀行之權利義務關係，由合併
    後存續並更名之台北富邦商業銀行股份有限公司概括承受。
二、原告起訴主張：被告於民國92年12月3日向原告貸款740,000
    元，約定借款期間自92年12月3日起至99年12月3日止，利息
    按原告信貸指標利率加碼年息8.4%計算，並應按月攤還本息
    。如有任何一期本金或利息未如期攤還，其債務即視為全部
    到期，借款人喪失期限之利益，遲延履行給付本金或利息時
    ，除仍按上開利息計息外，其逾期在6個月以內償還者，按
    上開利率百分之10；逾期6個月以上者，其超過6個月部分按
    上開利率百分之20加付違約金。詎被告僅攤還本息至93年12
    月8日止，其後即未依約清償，依上開約定，本件借款即視
    為全部到期，尚欠原告本金662,858元及如主文第一項所示
    之利息、違約金未清償，爰依據兩造消費借貸契約關係提起
    本件訴訟，如主文第一項所示金額、利息及違約金。
三、經查原告主張之事實，業據提出貸款契約書、放款帳卡及台
    幣放款利率查詢表為憑，且為被告自認，堪信原告主張為真
    實。從而，原告依消費借貸契約請求被告給付如主文第一項
    所示之金額，為有理由，應予准許。
四、結論：原告之訴為有理由，並依民事訴訟法第385條第1項前
    段、第78條，判決如主文。
中    華    民    國    99    年    10    月    22    日
                  民事第五庭    法  官  歐陽漢菁
以上正本係照原本作成
如對本判決上訴，須於判決送達後20日內向本院提出上訴狀。如
委任律師提起上訴者，應一併繳納上訴審裁判費。
中    華    民    國    99    年    10    月    22    日
                                書記官  吳貞瑩

司法院資訊處製作；財團法人民間司法改革基金會備份。
